【裁判字號】    90,交訴,30
【裁判日期】    900502
【裁判案由】    公共危險
【裁判全文】
臺灣臺中地方法院刑事判決                            九十年度交訴字第三號
    公  訴  人  臺灣台中地方法院檢察署檢察官
    被      告  乙○○
右列被告因公共危險等案件，經檢察官提起公訴（九十年度偵字第三七三號），本
院判決如左：
    主  文
乙○○駕駛動力交通工具肇事，致人死傷而逃逸，處有期徒刑柒月，緩刑參年。
被訴過失傷害人部分公訴不受理。
    事  實
一、乙○○於民國九十年二月十日十一時三十分許，駕駛其姊所有車牌號碼ＨＷ─六
    ０九一號自小客車，沿台中縣龍井鄉○○街由東往西方向行駛，於途經台中縣龍
    井鄉○○街二一號前，本應注意車前狀況，依當時情形，並能注意，竟疏未注
    意，適有甲○○駕駛車號Ｘ五─二四九一號自小客車沿該藝術街由西往東方向對
    向駛來，為乙○○開車撞及，致甲○○受有頭部外傷、左側動眼神經麻痺及骨盆
    骨折等傷害（過失傷部分業據撤回告訴），詎乙○○見狀後竟未下車採取必要之
    救護措施，反而立即駕車加速逃逸，適經路人趙淑暖途經現場目擊肇事經過並當
    場記下車號，供警追查，嗣於同日十五時許，在台中榮民總醫院前經警循線查獲
    乙○○。
二、案經甲○○之配偶丙○○訴由台中縣警察局烏日分局報告台灣台中地方法院地檢
    署檢察官偵查起訴。
    理  由
甲、有罪部分：
一、訊據被告乙○○矢口否認有何肇事逃逸之公共危險犯行，辯稱：伊自國小六年級
    起，即患有糖尿病，在肇事當時因血糖過低呈意識模糊的狀態，後來因為發現車
    子後照鏡破損，才回想起是否之前有撞到人，才又回到現場詢問，經鄰居告知剛
    才有發生車禍，即與朋友到醫院看望傷者，沒有逃逸的意思云云。經查，被告於
    前揭時地肇事後，並未停留現場反而加速逃逸等情，業據證人趙淑暖於警訊中證
    述甚詳在卷可稽。而被告肇事致被害人甲○○受有頭部外傷、左側動眼神經麻痺
    及骨盆骨折等傷害等情，亦有診斷證明書一份在卷可佐，復有道路交通事故調查
    報告表一份在卷可憑。次查被告於檢察官偵查時即已坦承：當時知道有撞到人，
    因為很害怕，所以才把車子開走等語，有台灣台中地方法院檢察署九十年二月十
    一日訊問筆錄附卷可稽。且查，駕駛汽車須隨時注意車前狀況，且車輛為精密機
    械化之動力交通工具，需要相當的注意力才能正確控制行駛，被告於肇事後，依
    其當時之意識尚足以駕車往市區方向行駛，並至汽車修配場修車，花費新台幣七
    百五十元等情（見被告第一次警訊筆錄），足見被告肇事當時意識尚屬清楚一節
    ，應堪認定。又查，自被告所駕駛之前揭車輛於肇事後受損照片觀之，在駕駛座
    左前方的擋風玻璃有因肇事撞擊而破裂等情，有照片八張附卷可稽，顯見肇事時
    之衝擊力量非輕，而擋風玻璃既因肇事而破裂，坐在擋風玻璃正後方之駕駛人又
    豈有不知當時有肇事之情況，且肇事時之衝擊力量甚大，可能致人受傷之理。本
    院衡情一般人對於特定事件中關於細節之記憶，於事發之際，記憶鮮明，其後因
    時日經過而日趨模糊，或日後因涉及利害計較而常有有避重就輕，砌詞卸責之詞
    ，故案重初供，當以被告於警訊時及偵查中之供述應屬可信。是被告於審理時翻
    異前供之辯詞，不足採信，本案事證明確，被告犯行應堪認定，應依法論科。
二、核被告所為，係犯刑法第一百八十五條之四之駕駛動力交通工具肇事，致人受傷
    而逃逸罪。爰審酌被告於肇事後已與被害人以新台幣九十萬元達成和解賠償損害
    ，有台中縣龍井調解委員會調解書影本一紙在卷可查，及犯罪所生危害、初於警
    訊及偵查中坦承犯行，及至審理時又否認犯罪之犯後態度等一切情狀，量處如主
    文所示之刑。末查被告前未曾受任何有期徒刑以上刑之宣告，有台灣高等法院被
    告全國前案紀錄表一紙附卷可憑，被告尚在就學，經此教訓，當知所自勉而無虞
    再犯，本院綜核各情，認上開有期徒刑之宣告，已足策其自新，所宣告之刑，以
    暫不執行為適當，併依法諭知緩刑三年，用啟向上。
乙、不受理部分：
一、公訴意旨略以：被告乙○○於前揭時地，駕車疏未注意，致甲○○受有前述之傷
    害，因認被告涉有刑法第二百八十四條第一項前段之過失傷害罪嫌云云。
二、按告訴乃論之罪，其告訴人於第一審辯終結前，得撤回其告訴；又告訴經撤回者
    ，應諭知不受理之判決，刑事訴訟法第二百三十八條第一項、第三百零三條第三
    款分別定有明文。經查本件被告上開過失傷害人犯行經檢察官以刑法第二百八十
    四條第一項前段之罪提起公訴，依同法第二百八十七條前段規定係屬告訴乃論之
    罪，茲據告訴人丙○○於辯論終結前當庭以言詞撤回其告訴，有審判筆錄一份附
    卷可稽，依前開規定，爰諭知不受理之判決。
據上論斷，應依刑事訴訟法第二百九十九條第一項前段、第三百零三條第三款，刑法
第一百八十五條之四條、第七十四條第一款，判決如主文。
中      華      民      國      九十      年      五      月      二    日
                                      臺灣臺中地方法院交通法庭
                                          法  官    張  國  華
右正本證明與原本無異。
如不服本判決，應於判決送達後十日內，向本院提出上訴狀。
                                          書記官
中      華      民      國      九十      年      五      月      七    日
附錄本案所犯法條全文
中華民國刑法第一百八十五條之四
駕駛動力交通工具肇事，致人死傷而逃逸者，處六月以上五年以下有期徒刑。


司法院資訊處製作；財團法人民間司法改革基金會備份。
